【裁判字號】    98,簡上,1189
【裁判日期】    981119
【裁判案由】    妨害自由
【裁判全文】
臺灣板橋地方法院刑事判決            98年度簡上字第1189號
上  訴  人  甲○○
即  被  告
上列上訴人即被告因犯妨害自由案件，不服本院刑事庭中華民國
98年8月24日98年度簡字第4511號第一審刑事簡易判決（聲請簡
易判決處刑案號：98年度偵字第12634號），提起上訴，本院管
轄之第二審合議庭判決如下：
    主  文
上訴駁回。
    事實及理由
一、本案經本院管轄第二審之合議庭審理結果，認原審以上訴人
    即被告甲○○犯刑法第305 條之恐嚇危害安全罪，判處拘役
    50日，如易科罰金，以新臺幣1 千元折算1 日。經核其認事
    用法部分並無不當，應予維持，並引用原審刑事簡易判決書
    之事實、證據及理由如附件。
二、被告提起本件上訴意旨略以：伊坦承犯行，然本案均係因告
    訴人乙○○而起，告訴人因與伊存有經營業務上之競爭關係
    ，故一再向伊尋釁甚至恐嚇，伊相忍仍無法解決，始有本案
    之不得已舉動，且原判決量刑稍嫌過重，求為改判較輕刑度
    。然查，告訴人是否真有被告所指之不法行為，本僅有被告
    之個人所言，而別無其他證據，已難認屬真實，縱被告所指
    確有其事，被告因之更向告訴人施予恐嚇，其亦無何等正當
    化事由可資援引，用以阻卻所為之不法罪責，是以無論告訴
    人對被告曾採舉措有無不法，諒與本案事實之認定無何關連
    ，被告就此所辯，自無所據。
三、另按法官於有罪判決中，究應如何量處罪刑，均為實體法賦
    予審理法官刑罰之裁量權事項，法官行使此項裁量權，自得
    依據個案情節，參諸刑法第57條所定各款犯罪情狀之規定，
    於該法定刑度範圍內，基於合義務性之裁量，量處被告罪刑
    。質言之，法官為此量刑之裁量權時，除不得逾越法定刑或
    法定要件外，尚應符合法規範之體系及目的，遵守一般有效
    之經驗及論理法則等法原則，亦即應兼顧裁量之外部及內部
    性，如非顯然有裁量逾越或裁量濫用之違法情事，自不得任
    意指摘為違法，此亦為最高法院歷年多起判例所宣示之原則
    （最高法院80年臺非字第473 號判例、75年臺上字第7033號
    判例、72年臺上字第6696號判例、72年臺上字第3647號判例
    意旨可資參照）。關於量刑之裁量權，乃憲法所保障法官獨
    立審判之核心，法院行使此項裁量權，亦非得以任意或自由
    為之，仍應受一般法律原理原則之拘束，即仍須符合法律授
    權之目的、法律秩序之理念、國民法律感情及一般合法有效
    之慣例等規範，尤其應遵守比例原則及平等原則之意旨，否
    則即可能構成裁量濫用之違法（最高法院86年度臺上字第76
    55號判決意旨亦可參照）。換言之，如非有裁量逾越或裁量
    濫用之明顯違法情事，自不得擅加指摘其違法或不當，即使
    上級法院對下級法院裁量權之審查，亦應同此標準，此不僅
    在保障法官不受任何制度外之不當干涉，更保障法官不受制
    度內的異質干涉，此方符憲法第80條所宣示獨立審判之真義
    。本院審理結果認為：原審判決於量刑時，已審酌被告應具
    相當人生歷練與正確價值判斷，僅因廣告張貼撕除糾紛，即
    以前開方式恐嚇告訴人，所為實有不當，暨其犯罪之動機、
    目的、手段，對告訴人造成之恐懼程度，與坦承犯行，尚知
    悔悟等一切情狀，於法定刑2 年以下有期徒刑、拘役或銀元
    3 百元以下罰金之範圍內，量處被告如上刑度，核符前述憲
    法比例原則及平等原則之要求，原審刑罰裁量權之行使實無
    違法不當之處，量刑尚屬妥適。綜上所述，本案上訴意旨既
    無理由，原判決又無違法或不當之處，依法應予駁回。
據上論斷，應依刑事訴訟法第455 條之1 第1 項、第3 項、第36
4 條、第368 條、第373 條，判決如主文。
本案經檢察官蘇振文到庭執行職務。
中    華    民    國    98    年    11    月    19    日
                  刑事第六庭  審判長法  官  胡堅勤
                                    法  官  林家賢
                                    法  官  盧軍傑
上列正本證明與原本無異。
不得上訴。
                                    書記官  周玉茹
中    華    民    國    98    年    11    月    19    日


司法院資訊處製作；財團法人民間司法改革基金會備份。
